【裁判字號】    95,訴,3247
【裁判日期】    951207
【裁判案由】    毒品危害防制條例
【裁判全文】
臺灣板橋地方法院刑事判決              95年度訴字第3247號
公  訴  人  臺灣板橋地方法院檢察署檢察官
被      告  甲○○
上列被告因毒品危害防制條例案件案件，經檢察官提起公訴（95
年度毒偵字第6955號），本院判決如下：
    主  文
甲○○施用第一級毒品，累犯，處有期徒刑捌月。扣案之藥杓、
注射針筒各壹支均沒收。
    事  實
一、甲○○前有違反肅清煙毒條例、毒品危害防制條例、竊盜等
    前科，於民國91年間因竊盜案件，經本院以91年度板簡字第
    2093號判處有期徒刑3 月，如易科罰金以銀元300 元折算1
    日，並於92年7 月8 日易科罰金執行完畢。復於94年間因施
    用毒品案件，經臺灣桃園地方法院以94年度毒聲字第272 號
    裁定觀察勒戒後，於94年6 月14日執行完畢，因認有繼續施
    用傾向，而由該院以94年度毒聲字第748 號裁定強制戒治，
    嗣經裁定停止戒治付保護管束，於94年12月23日出監，至95
    年5 月23日始視為執行完畢。
二、詎甲○○仍不知悛悔，明知海洛因係毒品危害防制條例第2
    條第2 項第1 款所定之第一級毒品，依法均不得施用、持有
    ，竟於上開觀察勒戒執行完畢後，基於施用第一級毒品海洛
    因之犯意，於95年4 月29日晚間某時許，在桃園市某觀光夜
    市內，以注射針筒施用第一級毒品海洛因一次。嗣經警於翌
    日（即30日）上午9 時55分許在桃園市○○路與正康一街口
    處查獲，並扣得被告所有供施打海洛因所用之藥杓、注射針
    筒各1 支。
三、案經桃園縣政府警察局桃園分局報告台灣桃園地方法院檢察
    署檢察官簽請臺灣高等法院檢察署核轉由臺灣板橋地方法院
    檢察署檢察官偵查起訴。
    理  由
一、訊據被告甲○○於本院審理中，對上揭事實坦承不諱，此外
    ，被告經警於95年4 月30日中午12時03分許採尿送驗結果（
    檢體編號：D-951484號），呈嗎啡陽性反應，有姓名編號對
    照表及台灣檢驗科技股份有限公司濫用藥物尿液檢驗報告各
    1 件在卷可查（見桃檢95年毒偵字第2474號卷第29、39頁）
    。而被告於該日為警查獲時，亦有經警扣得之藥杓及注射針
    筒各1 支可佐，復有扣案物品照片在卷可查（見上開偵查卷
    第24至25頁）。足見被告所為自白與事實相符，而得採為認
    定之依據。次查，被告於94年間因施用毒品案件，經臺灣桃
    園地方法院以94年度毒聲字第272 號裁定觀察勒戒後，於94
    年6 月14日執行完畢等情，有台灣高等法院被告前案紀錄表
    及刑案查註紀錄表各1 件在卷可稽。從而，被告於觀察勒戒
    後5 年內再犯施用毒品犯行，事證已臻明確，堪以認定。
二、按被告甲○○行為後，刑法及刑法施行法業於94年2 月2 日
    經總統以華總一義字第09400014901 號令修正公布，並於95
    年7 月1 日施行（下稱「新刑法」，修正前刑法下稱「舊刑
    法」），參酌最高法院95年5 月23日刑事庭第8 次會議決議
    結論，新刑法第2 條第1 項之規定，係規範行為後法律變更
    所生新舊法律比較適用之準據法，於新刑法施行後，應適用
    新刑法第2 條第1 項之規定，為「從舊從輕」之比較。且比
    較時，應就罪刑有關之共犯、未遂犯、連續犯、想像競合犯
    、牽連犯、結合犯以及累犯加重、自首減輕、暨其他法定加
    減原因與加減例等一切情形，綜其全部罪刑之結果，而為比
    較，再適用有利於行為人之法律處斷，合先敘明。經查，本
    件被告係在有期徒刑執行完畢後5 年內故意再犯本件有期徒
    刑以上之罪，無論依新、舊刑法第47條之規定，均應論以累
    犯，是行為後之法律並未特別有利於被告，是依刑法第2 條
    第1 項前段之規定，本件自應適用舊刑法之相關規定，合先
    敘明。又按海洛因屬毒品危害防制條例第2 條第2 項第1 款
    所列之第一級毒品，是核被告甲○○所為，係犯毒品危害防
    制條例第10條第1 項之施用第一級毒品海洛因罪。其施用前
    後非法持有第一級毒品之低度行為，均已為施用之高度行為
    所吸收，不另論罪。被告於91年間因竊盜案件，經本院以91
    年度板簡字第2093號判處有期徒刑3 月，如易科罰金以銀元
    300 元折算1 日，並於92年7 月8 日易科罰金執行完畢，有
    上開前案紀錄表在卷可稽。被告於上開有期徒刑執行完畢後
    ，5 年內故意再犯本件有期徒刑以上之罪，為累犯，應依刑
    法第47條第1 項之規定加重其刑。本院審酌被告已有違反毒
    品危害防制條例前科之素行狀況，且前已有施用毒品紀錄，
    竟又為本件犯行，顯見其未知戒除毒癮，意志力薄弱，並考
    量施用毒品乃自戕行為，所生危害非鉅，暨被告坦承施用毒
    品犯行之犯後態度等一切情狀，量處如主文所示之刑，並定
    應執行刑如主文所示。扣案之藥杓及注射針筒各1 支，為被
    告所有供本件施用毒品所用之物，業經被告於本院審理中供
    名在卷屬實，應依刑法第38條第1項第2款之規定宣告沒收。
三、末按「除被告所犯為死刑、無期徒刑、最輕本刑為三年以上
    有期徒刑之罪或高等法院管轄第一審案件者外，於前條第一
    項程序進行中，被告先就被訴事實為有罪之陳述時，審判長
    得告知被告簡式審判程序之旨，並聽取當事人、代理人、辯
    護人及輔佐人之意見後，裁定進行簡式審判程序」，刑事訴
    訟法第273 條之1 第1 項定有明文。查本件被告涉犯之毒品
    危害防制條例第10條第1 項之施用毒品罪，法定本刑並非最
    輕本刑為3 年以上有期徒刑之罪，且被告於本院準備程序期
    日中已就被訴事實為有罪之陳述，經告知被告簡式審判程序
    之旨後，被告及公訴人對於本件改依簡式審判程序審理亦均
    表示無意見，是本院即依前揭刑事訴訟法規定，裁定本件進
    行簡式審判程序，附此敘明。
據上論斷，應依刑事訴訟法第273 條之1 第1 項、第299 條第1
項前段，毒品危害防制條例第10條第1 項、第18條第1 項前段，
刑法第11條前段、第47條第1 項，判決如主文。
本案經檢察官馬凱蕙到庭執行職務。
中    華    民    國    95    年    12    月    7     日
                  刑事第十四庭  法  官  汪怡君
上列正本證明與原本無異。
如不服本判決，應於送達後十日內向本院提出上訴狀。
                                書記官  李郁禎
中    華    民    國    95    年    12    月    7     日
附錄本案論罪科刑法條全文：
毒品危害防制條例第10條
施用第一級毒品者，處六月以上五年以下有期徒刑。
施用第二級毒品者，處三年以下有期徒刑。


司法院資訊處製作；財團法人民間司法改革基金會備份。
